【裁判字號】    97,交抗,278
【裁判日期】    970305
【裁判案由】    違反道路交通管理處罰條例
【裁判全文】
臺灣高等法院交通事件裁定             97年度交抗字第278號
抗  告  人
即  異議人
即受處分人  甲○○
上列抗告人因違反道路交通管理處罰條例案件，不服臺灣士林地
方法院，中華民國97年1月11 日所為裁定（96年度交聲字第1392
號），提起抗告，本院裁定如下：
    主  文
抗告駁回。
    理  由
一、按汽車駕駛人停車時，在設有禁止標誌、標線之處所停車者
    ，處新臺幣600元以上1,200元以下罰鍰，道路交通管理處罰
    條例第56條第1項第4款規定甚明；又，道路交通管理處罰條
    例所稱之汽車包括機器腳踏車在內，此觀同法第3條第8款規
    定即明。
二、原處分意旨略以：異議人即受處分人甲○○所有車號EET ─
    708號輕機車於民國96年1月23日20時38分許，停放於台北市
    ○○○路、磺溪街口人行道設有禁止停車標誌處所，經臺北
    市停車管理處逕行舉發「在設有禁止停車標誌之處所停車」
    ，而依道路交通管理處罰條例第56條第1項第4款規定，裁處
    罰鍰1,200元。
三、聲明異議意旨略以：異議人停車之處在家樂福附近，該處人
    行道幾乎每天都停滿機車，異議人被舉發當天亦然，若異議
    人係違規停車，則附近機車均屬違規停車，何以只有異議人
    遭警開單舉發？且異議人於當晚進入人行道停車之處，並未
    見設置禁止停車之標誌，異議人嗣後於白天返回現場察看，
    才發現前方有一禁止停車之標誌，但適巧為紅綠燈桿擋住，
    必須頭抬高才看得見，異議人接獲舉發裁罰深感不服，爰依
    法聲明異議云云。
四、經查，異議人所有車號EET─708號輕型機車於民國96年1 月
    23日20時38分許，停放於台北市○○○路、磺溪街口人行道
    設有禁止停車標誌處所，經臺北市停車管理處逕行舉發「在
    設有禁止停車標誌之處所停車」之事實，為異議人所不爭執
    。而該處設有禁止標誌載明「人行道，機慢車停放區除外，
    禁止停車之標誌」，亦有照片影本附卷可稽。查該禁止停車
    標誌目標顯著，如異議人於停車時予以注意，應可容易發現
    。且道路號誌、標線、標誌之規劃設置，交通主管機關本即
    有其裁量權限，若非顯然有濫用裁量、怠於裁量或逾越裁量
    範圍之違法情事，即無從由司法介入審查。況該處所設禁止
    停車標誌亦難謂有何不當之處。至異議人所稱若其係違規停
    車，則附近機車均屬違規停車，何以只有異議人遭警開單舉
    發？並無證據足資證明，況且與異議人同地停放之其他車輛
    ，是否未經舉發，亦與異議人上開違規停車之行為無涉。異
    議人前開辯解，尚非可採。
五、綜上所述，異議人確有前述在設有禁止停車標誌之處所停車
    之交通違規事實，應堪認定。從而原處分機關以本案違規事
    實明確，依道路交通管理處罰條例第56條第1項第4款，裁處
    異議人罰鍰1,200元，核無不當。本件異議為無理由，原審
    以本件異議人聲明異議為無理由，依道路交通案件處理辦法
    第19條之規定，裁定異議駁回，經核並無不合。異議人仍執
    上開異議意旨提起抗告，指摘原裁定不當為無理由，應予駁
    回。
據上論斷，應依道路交通案件處理辦法第26條，刑事訴訟法第41
2條，裁定如主文。
中    華    民    國    97    年    3     月    5     日
                    刑事第一庭  審判長法  官  許國宏
                                      法  官  許增男
                                      法  官  楊貴志
以上正本證明與原本無異。
不得再抗告。
                                      書記官  陳菊珍
中    華    民    國    97    年    3     月    5     日


司法院資訊處製作；財團法人民間司法改革基金會備份。
